【裁判字號】    99,訴,264
【裁判日期】    990810
【裁判案由】    損害賠償
【裁判全文】
臺灣桃園地方法院民事判決               99年度訴字第264號
原      告  甲○○  
被      告  乙○○  
上列當事人間因本院98年度自字第5 號妨害婚姻及家庭案件，原
告提起附帶民事訴訟（98年度附民字第147 號），經本院刑事庭
移送前來，於民國99年7 月19日言詞辯論終結，本院判決如下：
    主  文
被告應給付原告新台幣捌拾萬元，及自民國九十八年六月十六日
起至清償日止，按年息百分之五計算之利息。
訴訟費用由被告負擔五分之三，餘由原告負擔。
原告其餘之訴駁回。
本判決原告勝訴部分，於原告以新台幣貳拾陸萬柒仟元為被告供
擔保後，得假執行。但被告如以新臺幣捌拾萬元為原告預供擔保
後，得免為假執行。
原告其餘假執行之聲請駁回。
    事實及理由
一、原告起訴主張：
  (一)緣訴外人丙○○與伊有婚姻關係，被告則為丙○○之同事，
    亦明知丙○○為有配偶之人。詎被告竟自民國94年12月10日
    起至97年8 月31日間止，在桃園縣桃園市薇閣汽車旅館、臺
    中市微風休閒汽車旅館及被告位於桃園縣桃園市○○路○段
    352 號10樓之住處內（下稱被告房屋）等處與丙○○發生相
    姦之性行為。嗣經被告分別於97年12月1 日及98年3 月間某
    日告知伊上情，並經伊向丙○○求證，始悉上情。上揭事實
    並經本院98年度自字第5 號刑事判決及臺灣高等法院99年度
    上易字第245 號刑事判決確定在案（下稱本件刑事案件）。
  (二)本件被告與伊配偶丙○○長達3 年之相姦行為，已嚴重破壞
    伊之家庭及婚姻生活而非法之所許，令伊精神上感受莫大痛
    苦、身心俱疲，被告之行為實已干擾或妨害他人夫妻維持婚
    姻共同生活圓滿、安全及幸福之權利，爰依侵權行為法律關
    係，請求被告賠償非財產上損害之慰撫金新臺幣（下同）12
    0 萬元，並聲明：1.被告應給付原告120 萬元，及自起訴狀
    繕本送達之翌日起迄清償日止，按年息5%計算之利息。2.原
    告願供擔保，請准予宣告假執行。
二、被告則以：
  (一)丙○○前於94年12月10日在上開薇閣汽車旅館對其為強制性
    交，並以拍攝其裸照為手段，藉以脅迫其與之交往，否則即
    散布裸照於眾，及告知其時任男友此事，其因心生畏懼，遂
    與之妥協，嗣後即於丙○○之要脅下與之不斷發生性關係。
    之後丙○○更逼迫其定期書寫卡片、信件以營造其與丙○○
    交往期間相處愉快之氣氛。又丙○○於96年3 月12日匯予其
    之25萬元，係丙○○知悉其購屋資金籌措不易而主動匯款，
    其事後雖拒絕該筆支援，然丙○○堅持要其收下，及其當時
    因囿於經濟壓力，遂仍收受該筆款項。之後被告於朋友之介
    紹下認識現今之丈夫並與之交往，且準備結婚，詎料丙○○
    知其有其他交往對象後，竟假借名義前來被告房屋，以暴力
    之方式不斷毆打其，造成其身體多處受傷，其遂於友人協助
    下向警局報案。惟丙○○仍不以為意，並於事發後再陸續以
    傳送簡訊之方式恐嚇、辱罵其，另又曾衝向被告房屋意圖對
    其不軌，所幸最後由被告房屋之大樓管理員攔下且斥退，惟
    丙○○心仍有未甘，乃以簡訊恐嚇要與其現今之丈夫訴說此
    等不堪之事，及要求其買回裸照，其感到恐懼及無助之餘，
    僅能冀希警方盡速辦案以懲兇嫌。
  (二)無奈警方辦案速度不如預期，其心想求助於原告幫助，或許
    能讓此事緩和，而能順利訂婚、結婚，於97年12月1 日遂至
    原告之工作處所，與原告訴說其被丙○○毆打及威脅乙事，
    並告知原告其即將結婚，懇請原告阻止丙○○不要再騷擾及
    傷害其，並代為向丙○○要回裸照，而放其一條生路。原告
    當時對其說伊能體會被告擔心裸照外流之無助心情，並允諾
    將盡量幫助其，惟嗣後卻一直等不到原告之回音，於該期間
    ，陸續又收到丙○○之騷擾簡訊，其因欲於婚後能享有平靜
    生活，於98年3 月間再次向原告詢問有無勸說或阻擋丙○○
    ，原告告知伊並無明示地勸阻丙○○，但仍將盡力處理此事
    ，惟最後原告並未如所允諾之方式幫助其，反而對被告提起
    本件訴訟。
  (三)本件刑事案件判決所認定之事實並不實在，理由如下:
  1.其從未持有丙○○之任何私密照片。詳言之，以電話號碼＋
    000000000000為發訊人而於97年11月6 日下午6 時25分34秒
    、同年月7 日下午1 時44分59秒、同年月10日下午6 時12分
    24秒所發送之簡訊，其內容皆以「你」指稱接受簡訊之對象
    ，因所指涉之對象乃為男性，另對照傳簡訊之時間及上下文
    內容，足認該簡訊乃其傳給丙○○，並非丙○○傳給其，本
    件刑事案件之判決對此有所誤認。
  2.又丙○○因被告提出告訴而另涉刑法第221 條妨害性自主罪
    嫌，刑度乃3 年以上10年以下有期徒刑，相較於偽證罪之刑
    度僅7 年以下有期徒刑，自以妨害性自主罪之刑度為重。則
    丙○○為免自己涉於更重之妨害性自主罪，且通姦罪之告訴
    期間已過，而原告未對之提告，自是極力撇清而證述其是自
    願與之發生性行為；又原告為維護配偶丙○○脫免該罪嫌，
    亦是極力主張其是自願與丙○○發生性行為。是以，丙○○
    及原告於本件刑事案件中，自有作偽證之可能，該等證言應
    不足採信。
  (四)綜上所述，其乃受制於丙○○之強制力下始與之性交，並非
    出於自願。退萬步言，縱認其與丙○○發生性關係乃是出於
    自願而損害原告之權益，惟伊請求之金額實屬過鉅，其無力
    負擔。且其與丙○○所犯刑法第239 條之通姦與相姦罪，係
    學理上之對向犯，如其有侵害原告之權利，丙○○亦同時有
    侵害原告之權利，且其欲侵害原告之權利時，非丙○○配合
    不可，是其本應與丙○○負連帶損害賠償責任，今原告免除
    丙○○所應負擔之債務後，就伊損害全部向被告請求賠償，
    亦不合理等語，資為抗辯。並聲明：1.原告之訴駁回。2.如
    受不利之判決，願供擔保請准宣告免為假執行。
三、原告主張：伊與丙○○有婚姻關係，被告為丙○○之同事，
    且明知丙○○係有配偶之人，惟被告自94年12月10日起至97
    年8 月31日止，在桃園縣桃園市薇閣汽車旅館、臺中市微風
    休閒汽車旅館及被告房屋內等處，與丙○○發生多次性行為
    ，且被告因上開事實，先經本院刑事庭審理後，以98年度自
    字第5 號刑事判決論被告犯相姦罪，處有期徒刑3 月，如易
    科罰金，以1 千元折算1 日，上訴後再經臺灣高等法院以99
    年度上易字第245 號刑事判決駁回上訴確定等之事實，業據
    原告引用該刑事判決所認定之事實而主張在卷，且為被告所
    不爭執，並經本院依職權調閱本件刑事案件歷審卷宗無訛，
    首堪信實。
四、原告復主張：被告明知丙○○為有配偶之人，仍於開上時地
    與之發生多次性行為，所犯相姦罪，自屬侵害伊權利之侵權
    行為，而應賠償伊非財產上之損害即慰撫金120 萬元等語，
    然為被告所否認，並以前詞置辯。故本件之爭點厥為，被告
    與丙○○發生性行為之原因，究係遭脅迫或出於自願？又被
    告之行為如成立侵權行為，慰撫金應如何酌定？茲分述如下
    ：
  (一)按刑事訴訟判決所認定之事實，固非當然有拘束民事訴訟判
    決之效力，但民事法院調查刑事訴訟原有之證據，而斟酌其
    結果以判斷事實之真偽，並於判決內記明其得心證之理由，
    即非法所不許（最高法院69年台上字第2674號及49年台上字
    第929 號判例意旨參照）。本件兩造既均聲明引用本件刑事
    訴訟之卷證資料，本院自得調查刑事訴訟中原有之證據，斟
    酌其結果以判斷其事實。
  (二)被告雖於本院辯稱：其於94年12月10日與丙○○出遊後，因
    需趕赴當日晚上聚會，丙○○便提議先至旅館梳洗、整理，
    其因無防備而應允，詎丙○○竟於旅館內對其施以強制性交
    之行為並強拍其裸照，事後更以該等裸照威脅其與之交往並
    發生性行為，否則將散佈該等裸照；之後丙○○更逼迫其定
    期書寫卡片、信件以營造其與丙○○交往期間相處愉快之氣
    氛等語，然查：
  1.關於被告與丙○○發生性行為之情節，業據丙○○於本院刑
    事庭審理中結證略以：被告於94年12月10日約渠出遊，之後
    渠與被告一同至薇閣汽車旅館後，被告先洗澡後即自願與渠
    發生性行為，而被告當時即知悉渠為已婚之人；另於同年月
    22 日 在臺中市微風汽車旅館及往後在被告位於桃園縣桃園
    市○○路○段352 號10樓住處等處發生性行為及被告書寫之
    卡片、信件，均出於被告自願，渠雖曾持行動電話拍攝被告
    之私密照片，然並未持以脅迫從事性行為或書寫上開內容卡
    片、信件，且被告有時亦會持渠行動電話自行拍攝私密照片
    ；又被告曾出示自己行動電話內記載渠與被告交往1 年間發
    生性行為次數之資料給渠看，然渠並未細看，係至渠等交往
    1 年時，被告書寫卡片中有寫到交往1 年間共發生95次性行
    為，而渠亦恐被告懷孕，故亦於95年至97年間在各年度日曆
    表影本上圈劃發生性行為記號等語綦詳（見本件刑事案件一
    審自字卷第58-63 頁）。
  2.佐以被告不爭執其真正、其所書寫予丙○○之卡片、信件內
    容諸如：「遇見你並愛上你，是件很美、很美的事，能這樣
    一起走在彼此的生命中，真的好幸福。如果說，我找到一顆
    幸運草，我會把它送給你，要你永遠的幸運…我愛你，會愛
    你很久、很久…第一次的出遊，X'mas ！12.22.2005」、「
    我想唱生日快樂歌給你聽，想跟你一起吹熄問號的蠟燭，想
    聽你閉上眼睛的願望，可是你看不見我的想要，我也總摸不
    透也猜不著你在想什麼…」、「曾經爭執過無數次，鬧著要
    分手了數次，為你哭了好多回，也在你懷抱中融化了無數次
    …從交往一開始心裡的矛盾掙扎，到現在雖不全然的坦然接
    受…想知道到現在為止我們共愛愛了幾次嗎？登登登登->95
    次，（叫你第1 名啦！）只能說…侯塞雷啊！…」、「總叮
    嚀我個性不要太急，做事不要太急躁…他喜歡喝咖啡，喜歡
    晚睡，總是說夜靜時讓他思緒清晰，家庭幸福美滿，我也喜
    歡他的小朋友，尤其是跟我一樣懶惰的展軒」、「說我是他
    認識最愛牽手的女生，說跟我在一起的這段期間是他接吻最
    多的日子，總說要我一輩子愛著他，知道給不起我幸福也不
    願放我走」、「我真的好愛你，你看見我因愛你而跳動的心
    了嗎？！…」等多處用語（見本件刑事案件一審審自字卷第
    19-24 頁），多係自述之口吻，時而深情傾訴，時而低迴自
    語，不僅文情並茂，傳述濃情蜜意，更摻雜男女情愛進行中
    因對彼此心之所向尚不確定所生酸澀難解之情，被告甚至談
    及丙○○與原告之子等兩人情事以外之人事，衡情常人若受
    人脅迫書寫信件、卡片，諒難表達至如斯境地，而被告非僅
    寫及與丙○○間之情事，更論及有關丙○○家庭之事，亦與
    其所辯：係受丙○○脅迫而書寫以營造兩人間交往愉悅情事
    云云不符。且被告於本院審理中陳稱：寫這些信時，有時丙
    ○○在其身邊，丙○○要求其寫的信，係由其自己構思寫的
    等語（見本院卷第65頁），可知被告書寫上開文件時，丙○
    ○並非均在其身旁，則被告既係自行構思所寫上開書信，依
    其自然流露之情衷，堪認係出於被告之自由意志下所製作，
    足認丙○○前揭所述屬實。
  3.次查，被告係研究所畢業，並通過國家考試而成為國稅局稅
    務員，因而與丙○○成為同事，丙○○雖職階較高，然對其
    並無職務監督關係等節，業據被告自承在卷（見本院卷第64
    頁）。是被告既身受高等教育而通過國家高等考試，自非不
    具理性判斷能力，惟被告於其所述94年12月10日遭被告強制
    性交並強拍裸照以要脅後，縱於第一時間不敢報警處理，惟
    於日後情緒稍復後當能知悉報警與否之利弊得失，此由日後
    被告對丙○○提起妨害自由、恐嚇等之告訴可知（詳後述）
    。況且，依被告所辯，丙○○嗣後不僅以上情脅迫其續與之
    發生性關係，更要求其書寫上開信件、卡片以營造男女交往
    之愉悅氣氛，如若屬實，實係對被告身心、人格所為極盡不
    堪之踐踏，任何常人應認均無法隱忍。則被告自承係於原告
    自訴其妨害婚姻及家庭之本件刑事案件繫屬後，始於當日對
    丙○○提出妨害性自主之告訴等語（見本件刑事案件自字卷
    第57頁），核與情理有違，堪認被告所稱遭丙○○性侵害並
    強拍裸照以脅迫乙情，實屬有疑。
  4.再查，被告辯稱：丙○○因知悉其另有交往對象並準備結婚
    ，而至被告房屋對其加以毆打，其乃於友人協助下向警報案
    等語，然而，被告亦自承：開始僅對之提傷害告訴等語（見
    本院卷第66頁）。衡情，被告既已決定對被告採取法律作為
    ，彼此關係決裂自屬難免，此應為被告所得預見，詎被告仍
    不將丙○○對其所為強制性交等犯行訴諸司法程序，顯有可
    疑。且查，被告於97年11月5 日因遭丙○○歐打而至桃園縣
    政府警察局清溪派出所初次製作警詢筆錄時，全未提及遭丙
    ○○強制性交之情節，反稱：係「前男友」丙○○得知其有
    新交往對象而不高興等語，復於丙○○到案反控被告傷害及
    侵占告訴後，於同年月28日之警詢中陳稱：自95年12月至97
    年9 月2 日止兩人曾經是男女朋友，筆記型電腦是丙○○於
    96年5 月間主動拿到其家要借其的，重機車是丙○○主動買
    ，登記在其名下等語，復於臺灣桃園地方法院檢察署檢察事
    務官詢問時陳稱：上述物品是丙○○贈送，因兩人當時為男
    女朋友關係，本來就會互贈物品，電腦願意還給丙○○，是
    丙○○借的，其他物品是丙○○主動贈與，其認為不需要還
    給丙○○等語，上情業經本院調閱臺灣桃園地方法院檢察署
    98年度偵字第8233號偵查卷宗無誤，足認被告與丙○○曾係
    男女朋友乙情，較接近於事實，被告所辯遭丙○○強制性交
    云云，實難信採。
  5.復查，原告係因被告主動告知始知悉配偶丙○○與被告發生
    性行為多年乙節，為兩造所不爭執。依被告所辯，其係因訂
    婚在即，丙○○聲稱要將兩人之事告知被告結婚對象，故向
    原告尋求協助。惟原告主張：被告來找伊時，即稱是第三者
    ，並說有私密照片在丙○○手上，當時被告只是簡單陳述如
    何與丙○○開始交往，第一次就是一起去淡水玩，然後發生
    性行為，但是完全沒有談到被脅迫的事情等語，被告當場答
    稱：找原告時，主要的訴求只有請原告先生把照片還給其，
    不要再騷擾其，過程就輕描淡寫的敘述，因原告有問是何時
    發生的，其才對原告說第一次是去淡水玩時發生的等語（見
    本院卷第65頁），是被告第一次找原告談及丙○○持有其私
    密照片時，僅述及其與丙○○第一次去淡水玩時發生性行為
    等語，全未論及該次遭強制性交乙節，可以認定。衡情，被
    告往尋丙○○配偶即原告之協助，既係為取回丙○○手持之
    私密照片，自應以據實告知原告其係伊配偶為妨害性自主犯
    行之被害人，較諸僅告知原告其係妨害原告婚姻、家庭之第
    三者，而能取得原告之同情以達目的，惟被告於斯時仍不將
    丙○○對其強制性交、脅迫之情事向原告告知，顯與人情事
    理相違，被告所辯難以遽採。
  6.又查，被告房屋係於96年3 月購買，同年4 、5 月間進住，
    權狀約33坪，1 坪約12萬元，車位80萬元，總價約476 萬元
    ，頭期款約50萬元，貸款9 成，每月房貸約2 萬2 千元至2
    萬4 千元間，鎖匙、門禁卡是丙○○知情後要求給的，其有
    與丙○○於該處發生性行為，其本與母同住中壢租處等情，
    業據被告陳述在卷（見本院卷第69、70頁）。惟被告於遭丙
    ○○強制性交後，仍將其新居住處之鑰匙、門禁卡等物交予
    丙○○持有，若係遭丙○○脅迫而對之予取予求，豈能若無
    其事共事近2 年之時間，並任令丙○○肆無忌憚出入其住處
    ，遲至
    本件原告對之提起自訴後，始將被害之情舉發？又衡以被害
    人遭受強制性交後，為走出陰霾，自當遠離加害人所在處所
    ，惟本件被告卻反其道而行，不僅仍與被告共事，更以高成
    數之貸款購屋而離母獨住，且任令丙○○可自行出入其住處
    ，實不合常情。復查，丙○○確實因被告購屋而匯款25萬元
    予被告，此為被告所不爭執。倘被告所辯遭丙○○強制性交
    之情屬實，其何以仍收受該款項，此皆與一般妨害性自主案
    件受害人均懼於再與加害人接觸，甚至急於撇清關係之情相
    違，益徵被告前揭所辯非可遽信。
  7.綜上所述，被告所辯前詞，均難採信，被告於上開時地與丙
    ○○發生合意之相姦行為等情，堪予認定。
五、按因故意或過失不法侵害他人權利者，負損害賠償責任。故
    意以背於善良風俗之方法，加損害於他人者，亦同。不法侵
    害他人之身體、健康、名譽、自由、信用、隱私、貞操或不
    法侵害其他人格法益而情節重大者，被害人雖非財產上之損
    害，亦得請求賠償相當之金額，並得請求回復名譽之適當處
    分。前2 項規定，於不法侵害他人基於父母、子女或配偶關
    係之身分法益而情節重大者，準用之。民法第184 條第1 項
    、第195 條第1 項、第3 項分別定有明文。又通、相姦之足
    以破壞夫妻間之共同生活而非法之所許，此從公序良俗之觀
    點可得斷言，不問所侵害係何權利，對於配偶之他方應構成
    共同侵權行為。且婚姻係以夫妻之共同生活為目的，配偶應
    互相協力保持其共同生活之圓滿安全及幸福，而夫妻互守誠
    實，係為確保其共同生活之圓滿安全及幸福之必要條件，故
    應解為配偶因婚姻契約而互負誠實之義務，配偶之一方行為
    不誠實，破壞共同生活之圓滿安全及幸福者，即為違反因婚
    姻契約之義務而侵害他方之權利。再者如明知為有夫之婦而
    仍與之通姦，依社會一般觀念，不得謂非有以違背善良風俗
    之方法，加損害於他人之故意，茍其配偶確因此受有財產上
    或非財產上之損害，依民法第184 條第1 項後段，自亦得請
    求賠償。（最高法院55年度台上字第2053號判例、41年度台
    上字第278 號判例意旨參照）是夫妻之一方主張因其配偶與
    他人通姦而受有非財產上之損害者，自得依民法第184 條第
    1 項後段及第195 條第1 項、第3 項規定，請求通姦之配偶
    與他人賠償其非財產上之損害。本件被告明知丙○○與原告
    有夫妻關係，竟於上開時、地，與之為多次之相姦行為，則
    被告所為，顯係故意以背於善良風俗之方法，破壞原告婚姻
    生活之圓滿安全及幸褔，不法侵害原告基於配偶關係所享有
    之身分法益而情節重大，使原告精神上受有相當之痛苦，揆
    諸上開規定及判例，原告自得請求被告賠償相當金額之慰撫
    金。
六、再按，不法侵害他人之人格權，被害人受有非財產上損害，
    請求加害人賠償相當金額之慰撫金時，法院對於慰撫金之量
    定，應斟酌實際加害情形、所造成之影響、被害人痛苦之程
    度、兩造之身分地位經濟情形及其他各種狀況，以核定相當
    之數額（最高法院47年度台上字第1221號、51年度台上字第
    223 號判例意旨參照）。本件兩造現均有工作收入，原告為
    輔仁大學畢業，現任職於銀行，每月平均薪資含獎金約為7
    萬元，被告則為中原會計系研究所畢業，現任職於國稅局，
    每月平均薪資含獎金約為5 萬元等情，業據兩造供述在卷（
    見本院卷第175 頁）。此外，本件被告與丙○○之相姦行為
    ，業經媒體披露於新聞紙，有原告提出剪報乙紙為證（見本
    院卷卷第181 頁），原告主張伊受有精神上極大之痛苦，堪
    以採信。是本院審酌兩造上開身分、地位、教育程度、經濟
    能力等一切情狀，認原告所請求之精神慰撫金120 萬元尚屬
    過高，應以80萬元為適當，逾此部分之請求，則屬無據，不
    應准許。
七、末查，被告雖抗辯其與丙○○所犯刑法第239 條之通姦、相
    姦罪，係學理上之對向犯，如被告有侵害原告之權利，丙○
    ○亦同時有侵害原告之權利，且被告要侵害原告之權利時，
    非丙○○配合不可，是被告本應與丙○○負連帶損害賠償責
    任，今原告免除丙○○所應負擔之債務後，就其損害全部向
    被告請求賠償，亦不合理等語。惟按，數人共同不法侵害他
    人之權利者，連帶負損害賠償責任；不能知其中孰為加害人
    者，亦同。連帶債務之債權人，得對於債務人中之一人或數
    人或其全體，同時或先後請求全部或一部之給付。連帶債務
    未全部履行前，全體債務人仍負連帶責任。民法民法第185
    條第1 項、第273 條定有明文。本件被告與丙○○所為雖屬
    對原告之共同侵權行為，惟依上開規定，原告本即得對共同
    侵權行為中之一人即被告為全部之請求，是原告之未對丙○
    ○求償，尚不能認係免除丙○○對伊所負之債務。此外，被
    告亦未就原告確有免除丙○○所應負擔債務之事實舉證以實
    其說，是被告辯稱其於原告免除丙○○應負擔債務部分，亦
    同免責任云云，亦無可採。
八、復按，給付無確定期限者，債務人於債權人得請求給付時，
    經其催告而未為給付，自受催告時起，負遲延責任。其經債
    權人起訴，或依督促程序送達支付命令，或為其他相類之行
    為者，與催告有同一之效力；遲延之債務，以支付金錢為標
    的者，債權人得請求依法定利率計算之遲延利息，民法第22
    9 條第2 項、第233 條第1 項前段分別定有明文。從而，原
    告本於侵權行為之法律關係，請求被告給付原告80萬元，及
    自起訴狀繕本送達之翌日即即98年6 月16日（見本院98年度
    審附民字第99號卷第6 頁）起至清償日止，按年息5%計算之
    利息，為有理由，應予准許。逾此部分之請求，為無理由，
    應予駁回。又本件原告勝訴部分，兩造分別陳明願供擔保為
    假執行或免為假執行，爰分別酌定相當擔保金而准許之。至
    於原告敗訴部份，其假執行之聲請，即失所附麗，併予駁回
    。
九、本件事證已臻明確，兩造其餘之主張、陳述及所提之證據資
    料，核與判決結果無何影響，爰不一一論述，附此敘明。
十、據上論結，本件原告之訴為一部分有理由，一部為無理由，
    應依民事訴訟法第79條、第390 條第2 項、第392 條第2 項
    ，判決如主文。
中    華    民    國    99    年    8     月    10    日
                  民事第一庭    法  官  范明達
以上正本係照原本作成。
如對本判決上訴，須於判決送達後20日內向本院提出上訴狀。
如委任律師提起上訴者，應一併繳納上訴審裁判費。
中    華    民    國    99    年    8     月    11    日
                                書記官  李心怡

司法院資訊處製作；財團法人民間司法改革基金會備份。
